
\vspace{1.8em}
\begin{minipage}{\textwidth}
\stepcounter{mallinumber}
\textbf{Tüüpsõnamall \arabic{mallinumber}\,\vadja{rapa}}\\

\begin{sideways}
\begin{tabular}{l l}
muutvormimall & tunnused \\
\hline
\underline{ra}\,+\,pa & \textsc{ sg nom } \\
\underline{ra}\,+\,va & \textsc{ sg gen } \\
\underline{ra}\,+\,ppa & \textsc{ sg par } \\
\underline{ra}\,+\,ppasõ & \textsc{ sg ill } \\
\underline{ra}\,+\,vaz & \textsc{ sg ine } \\
\underline{ra}\,+\,vass & \textsc{ sg ela } \\
\underline{ra}\,+\,vallõ & \textsc{ sg all } \\
\underline{ra}\,+\,vall & \textsc{ sg ade } \\
\underline{ra}\,+\,valt & \textsc{ sg abl } \\
\underline{ra}\,+\,vassi & \textsc{ sg tra } \\
\underline{ra}\,+\,vassaa & \textsc{ sg ter } \\
\underline{ra}\,+\,vaka & \textsc{ sg com } \\
\underline{ra}\,+\,vad & \textsc{ pl nom } \\
\underline{ra}\,+\,pojõ & \textsc{ pl gen } \\
\underline{ra}\,+\,poit & \textsc{ pl par } \\
\underline{ra}\,+\,poisõ & \textsc{ pl ill } \\
\underline{ra}\,+\,poiz & \textsc{ pl ine } \\
\underline{ra}\,+\,poiss & \textsc{ pl ela } \\
\underline{ra}\,+\,poillõ & \textsc{ pl all } \\
\underline{ra}\,+\,poill & \textsc{ pl ade } \\
\underline{ra}\,+\,poilt & \textsc{ pl abl } \\
\underline{ra}\,+\,poissi & \textsc{ pl tra } \\
\underline{ra}\,+\,poissaa & \textsc{ pl ter } \\
\underline{ra}\,+\,poika & \textsc{ pl com } \\
\end{tabular}
\end{sideways}
\captionof{table}{Tüüpsõna \arabic{mallinumber}\,\textit{rapa} ekstraheeritud muutvormimallid.}
\label{tab:tüüpsõnamall-rapa}

\end{minipage}

 
\vspace{1em}
\noindent Tüüpsõna hõlmab vormisõnastiku 3 lekseemi: \vadja{\underline{ra}pa, \underline{sõ}pa} ja \vadja{\underline{na}pa}.
